【裁判字號】    94,上易,1291
【裁判日期】    950111
【裁判案由】    竊盜等
【裁判全文】
臺灣高等法院臺中分院刑事判決        94年度上易字第1291號
上  訴  人
即  被  告  丁○○
上列上訴人因竊盜等案件，不服台灣彰化地方法院94年度易字第
578號中華民國94年8月17日第一審判決（起訴案號：台灣彰化地
方法院檢察署94年度偵字第2416號），提起上訴，本院判決如下
：
    主      文
原判決關於丁○○結夥竊盜及定應執行刑部分撤銷。
丁○○被訴結夥竊盜部分無罪。
    理      由
一、公訴意旨略以：上訴人即被告丁○○與阮坤烜（已經原審法
    院判處有期徒刑七月確定）、阿昌三人，於 94年3月24日某
    時，在彰化縣磚里水源路606 號葉秋發所有之鋼骨結構廠
    房內，共同竊取廠房內重約三公噸，價值約新台幣（以下同
    ）五萬一千元之地板鋼筋，得手後變賣牟利，認上訴人涉刑
    法第321條第1項第4款之結夥三人以竊盜罪嫌云云。
二、公訴人認上訴人犯上開加重竊盜罪嫌，係以上訴人於警訊及
    偵查中之自白，告訴人乙○○（詐欺部分之被害人）、告訴
    人葉秋發之妻丙○○於警訊及偵查中證詞；並有契約書、收
    據、彰化縣政府工務局使用執照、土地所有權狀、本票二紙
    、現場照片八張等證可證，為其論據。原審法院除引用上開
    證據外，並審酌證人馬潤華、王郁雯、王博文、施錫添、阮
    氏惠警訊之證詞、上訴人及共犯阮坤烜於原審法院之自白。
三、惟上訴人於本院審理時，否認有竊盜犯行，辯稱伊係受阮坤
    烜之指使及陷害，伊於警訊、偵查及原審法院均沒有承認有
    竊盜等語。
四、查：上訴人於94年3月31日警訊時，警方詢問於何時、何
    地、竊取何物？品名、數量及價值為何？上訴人答稱：「我
    在94年3月27日22時，在彰化市○○里○○路606號竊取廠房
    的Ｈ型鋼骨結構，數量約50公噸，約新台幣60萬元。」警方
    再詢以根據被害人丙○○稱現已被竊取的Ｈ型鋼骨是否是你
    竊取，搬運至何處？作何用途？」上訴人答稱：「不知道。
    」（見警詢卷第2、3頁）同日阮坤烜警方詢以丁○○涉嫌一
    件竊盜案，你是否知情？阮坤烜答稱：「我不知道。」（見
    卷第6頁）。94年3月31日檢察官偵查時，檢察官詢以：是否
    有將廠房鐵材切割載走？上訴人答稱：「沒有，只有負責簽
    約而已。」（見偵查卷第25頁）檢察官隨即訊問阮坤烜，是
    否竊取位在彰化市○○路608號工廠鋼鐵？阮坤烜回答「沒
    有」（見偵查卷第26頁）上訴人於偵查中只承認有簽約出賣
    廠房鋼骨，並未承認已竊走該廠房鋼骨。本院調取原審法院
    錄音光碟，當庭播放，並無上訴人及共同被告阮坤烜承認竊
    取該廠房第2層、第3層地板鋼筋之供述，此有勘驗筆錄可憑
    。足認上訴人於偵查中及原審法院並無自白竊盜。共同被告
    阮坤烜亦未自白竊盜。證人丙○○於94年3月30日警詢時
    證稱：廠房Ｈ鋼結構鐵材共約有50公噸，共約新台幣60萬元
    。有部分被切割走。不知是不是上訴人盜賣伊不知道（見警
    訊卷第9頁）。證人馬潤華於94年4月20日偵查中，檢察官詢
    問時，證稱：鋼骨坐落土地是葉秋發的。共失竊二層，數量
    約五噸左右。工地沒有人在管理，何時失竊不清楚等語（見
    偵查卷第36頁）；於本院證稱：丙○○是老闆娘，不知情，
    伊比較知情，所以由伊作證。本案鋼骨結構建物是農舍，是
    伊老闆葉秋發以父親名義向地主陳枝水購買。該鋼骨結構農
    舍，於申請建照執照後，曾翻修，所以與建照執照上所附之
    照片不一致。該鋼骨結構農舍曾於伊被檢察官傳訊前即94年
    4 月20日之前約一年，失竊工字鋼鐵，有找回。此次失竊之
    地板鋼鐵係拆下放在地面上，沒有載走而失竊，不知何人行
    竊，亦不知何時失竊等語；被害人另於94年4月25日具狀陳
    稱：遭竊之廠房地上二層地板鋼筋及地上三層地鋼筋共計約
    三公噸，每公斤新品為十七元，中古行情為十三元，共損失
    五萬一千元。參以卷附照片顯示，鋼骨上地板並無被破壞痕
    跡，如是遭竊，必會有破壞痕跡。因此以證人馬潤華於本院
    所證稱：失竊之地板鋼鐵是拆下放在地面被竊走的證詞，合
    於事實。上訴人上開於警詢中之自白：「我在94年3月27日
    22 時，在彰化市○○里○○路606號竊取廠房的Ｈ型鋼骨結
    構，數量約50公噸，約新台幣60萬元。」云云，即與事實不
    合，不能據以上訴人有竊盜罪之證據。此外，證人乙○○（
    詐欺部分之被害人）、王郁雯、王博文、施錫添、阮氏惠之
    警訊證詞、契約書、收據、彰化縣政府工務局使用執照、土
    地所有權狀、本票二紙、現場照片八張等證，均不足以認定
    上訴人有檢察官所指之竊盜犯行，本院亦查無證據足以證明
    上訴人有檢察官所指之竊盜犯行，上訴人之犯罪不能證明。
五、原審未予查明，逕謂上訴人已有自白，對上訴人論處罪刑，
    顯有瑕疵。上訴人上訴否認犯罪，指摘原審判決認定事實錯
    誤，其上訴為有理由，應由本院將原審判決關於上訴人竊盜
    部分及定應執行刑部分撤銷，並依法就被訴竊盜部分為無罪
    之諭知。
據上論結，應依刑事訴訟法第369條第1項前段、第364條、第301
條第1項，判決如主文。
本案經檢察官甲○○到庭執行職務。
中    華    民    國    95    年    1    月    11     日
              刑事第九庭  審判長法  官  陳  筱  珮
                                法  官  康  應  龍
                                法  官  趙  春  碧
上列正本證明與原本無異。
不得上訴。
                                書記官  胡  美  娟
中    華    民    國    95    年    1     月    12    日
                                                      Ｒ


司法院資訊處製作；財團法人民間司法改革基金會備份。
